臺灣臺北地方法院民事判決 
110年度簡上字第93號
上  訴  人  郭星嶽  

被  上訴人  詹涵雯  
上列當事人間請求清償債務事件，上訴人對於民國109年11月18
日本院新店簡易庭108年度店簡字第1010號第一審判決提起上訴
，本院於民國110年10月27日言詞辯論終結，判決如下：
    主  文
上訴駁回。
第二審訴訟費用由上訴人負擔。
    事實及理由
壹、程序方面：
    上訴人經合法通知未於言詞辯論期日到場，核無民事訴訟法
    第386條所列各款情形，爰依被上訴人之聲請，由其一造辯
    論而為判決。
貳、實體方面：
一、被上訴人主張：兩造原為情侶，因伊曾經營網路銷售，對於
    各種貨物來源均有聯繫管道。嗣上訴人於蝦皮購物網站獨立
    經營「F.A.I.R shop時尚館」賣場（下稱系爭網路賣場），
    委由伊按上訴人之需求代向上游廠商訂購貨物，並代上訴人
    墊付貨款、運費及手續費等，上訴人則於貨物售出後將款項
    返還伊。因伊墊付多筆款項，兩造於民國106年10月中商妥
    ，自106年10月21日起之訂單，上訴人於每次收款後即將代
    墊款還給伊。經伊計算後，上訴人尚積欠伊106年之代墊款
    新臺幣（下同）11萬3,637元、107年之代墊款7,362元，上
    開金額結算時均已扣除上訴人已匯款予伊之代墊款，故上訴
    人總計積欠伊代墊款12萬0,999元。又上訴人曾向伊借款合
    計11萬2,100元，扣除上訴人於107年8月14日還款986元，上
    訴人尚欠借款11萬1,114元。爰依委任及消費借貸之法律關
    係請求上訴人清償等語，並聲明：上訴人應給付伊16萬3,96
    9元，及自民事追加暨準備㈠狀送達上訴人之翌日即108年9月
    27日起至清償日止，按週年利率5%計算之利息（下稱16萬3,
    969元本息，又被上訴人於原審逾上開請求部分，經原審駁
    回，未據聲明不服，非本院審理範圍）。
二、上訴人則以：兩造原為情侶關係，於106年1月至107年12月
    間合夥經營系爭網路賣場，約定由伊出資並登記為系爭網路
    賣場申請人，由被上訴人負責實際經營及採購貨物，並指定
    伊之中國信託銀行帳號0000000000000000號（下稱系爭帳戶
    ）做為貨款計算及銷售利潤基準，其中伊固定收取薪資，其
    餘淨利為被上訴人所有。又兩造均有系爭網路賣場之帳號密
    碼，皆可登入查詢客戶每一筆完成的訂單出貨狀況及每筆出
    貨相對應之收款紀錄。而系爭帳戶之提款卡雖由伊保管，但
    兩造皆有網路密碼可逕上網登錄查詢收付款金額。且伊為此
    合夥經營事業已支付至少達52萬9,409元，故伊並未積欠被
    上訴人代墊款或借款未清償等語，資為抗辯。
三、原審就被上訴人之請求，為一部勝訴、一部敗訴之判決，即
    判命上訴人應給付被上訴人16萬3,969元本息，並依職權為
    假執行及附條件免假執行之宣告。上訴人不服提起上訴，並
    聲明：原判決不利於上訴人部分廢棄。被上訴人則答辯聲明
    ：上訴駁回（被上訴人就其敗訴部分，未聲明不服，已經確
    定）。
四、本院之判斷
　  被上訴人主張系爭網路賣場系爭網路賣場為被上訴人所經營
    ，其曾受上訴人委任而代購貨物並代墊貨款等語，為上訴人
    所否認，並以前詞置辯。經查：
  ㈠關於合夥、代購貨物及墊付貨款：
　1.被上訴人主張系爭網路賣場為被上訴人所經營，其曾受上訴
    人委任而代購貨物並代墊貨款等節，上訴人雖否認之，並辯
    稱系爭網路賣場為兩造共同經營之合夥事業，由被上訴人支
    付其固定薪資，其餘利潤歸被上訴人所有云云。惟自被上訴
    人所提如原判決附表四（下稱附表四）㈠之兩造Line通訊對
    話內容，被上訴人陳稱「這麼多人跟你買」、「我幫你一起
    努力賺錢」、「讓你多賺些錢」、「因為錢要先叫你的」、
    「能做的都是以你賣場貨先為主」、「幫你叫的貨款」、「
    不知道你實際賺到有多少，也不知道你那邊入帳多少。」，
    及系爭網路賣場之銷貨收入均匯至上訴人之系爭帳戶、上訴
    人亦匯付款項給被上訴人（見原審卷一第29至95頁帳戶交易
    明細），暨上訴人曾以Line表示：「總之欠你的我會陸續還
    清」（參上開附表四㈠所示）等情以觀，足認被上訴人並非
    與上訴人共同經營系爭網路賣場，而是代上訴人訂購貨物，
    且該賣場之貨款收入均由上訴人收取，被上訴人並曾墊付所
    代購貨物之貨款，然未獲上訴人全數償還。上訴人徒以前詞
    為辯，卻未舉證實其說，自難信取。是被上訴人之上開主張
    ，應屬可採。
　2.被上訴人又主張上訴人僅償還部分貨款，尚積欠代墊貨款10
    萬0,855元，其得依委任法律關係請求上訴人償還等情，上
    訴人亦否認之。經查：　
　⑴關於被上訴人墊付之貨款金額：
　　被上訴人主張於106年間代上訴人墊付貨款37萬7,372元、10
    7年墊付貨款13萬7,000元（採購貨品種類、數量、金額明細
    詳原審卷二第123至125頁附表4、5），已提出兩造間LINE通
    訊對話及訂單截圖等為證（見原審卷二第5-88、233-515頁
    ）。上訴人於原審對被上訴人於LINE通訊中所提出訂單及結
    算金額均無爭執，可見上訴人對被上訴人當時代購貨物種類
    、數量及墊付貨款金額並無爭議，且上訴人確於貨物出售後
    陸續轉帳給付貨款予被上訴人。再參上訴人106年至107年於
    蝦皮商城之銷貨收入共91萬7,358元（詳原判決附表三），
    衡酌上訴人之營收及被上訴人墊付之貨款成本金額，被上訴
    人主張於106年、107年間代墊貨款之種類、數量及貨款金額
    如其109年2月3日民事陳報狀附表4、5所示，合計51萬4,372
    元（見原審卷二第123、125頁）等語，即堪憑採。雖上訴人
    於原審辯稱106年5月8日至107年9月13日期間，依蝦皮商城
    「已完成訂單」紀錄，106年至107年蝦皮賣場交易合計僅27
    萬9,637元，被上訴人上開主張顯然不實，且其有其他貨源
    ，於被上訴人無法採購時，其也須負擔採購貨物，其採購墊
    付貨款計6萬4,000元（參原審卷一第241頁墊付貨款）云云
    。惟被上訴人採購貨物墊付貨款之日期，與貨物售出於消費
    者收到貨物後透過蝦皮商城將貨款存入系爭帳戶之日期並不
    相同，上訴人以被上訴人提出訂單之日期與蝦皮商城交易資
    料比對結果為辯，自非可取。又上訴人並未具體指出被上訴
    人所列載代購之貨物（即原審卷二第123至125頁附表4、5）
    中有哪些是上訴人所採購，亦無證據證明有其自己採購之事
    實；上訴人提出列載自己墊付貨款6萬4,000元之金額明細（
    見原審卷二第241頁），亦僅能證明有各該筆款項支出，並
    無法證明係上訴人自己採購貨物之貨款支付，上開抗辯亦不
    足據。至上訴人於本院另辯稱「支付金額與事實不符」、「
    原告（即被上訴人，下同）未證明貨物來源與是否交付於我
    （即上訴人，下同）」「被告的交易明細遠大於原告所述為
    何未被採納」等詞，既未具體說明抗辯之內容並加以舉證，
    此部分之抗辯仍無可信。因此，堪認被上訴人代人墊付貨款
    合計51萬4,372元（即37萬7,372元＋13萬7,000元）。
　⑵關於上訴人給付被上訴人之貨款金額：
　  查上訴人自106年5月25日起至107年10月3日止，由系爭帳戶
    共轉帳45萬4,503元至被上訴人之帳戶【如原判決附表一（
    下稱附表一）所示】，有系爭帳戶存款交易明細可稽（見原
    審卷一第33至95頁）。
　①其中給付貨款金額為41萬3,517元（即附表一編號1、3、4、7
    、12、18至35、37、38、40、42、43、45至47、49、51、52
    所示各筆交易），徵之系爭帳戶存摺交易紀錄備註欄之記載
    （即附表一）及兩造間LINE通訊內容（見原審卷二第283至2
    86頁）即明；附表一編號2所示4,000元，參以兩造間LINE通
    訊內容，被上訴人向上訴人稱「…，我忘了跟你說那個運費4
    ,000一起轉了，第二批很急不得已直接廠商空運不走便宜貨
    運的。」等語（見原審卷二第284頁），其日期與轉帳日期
    相近且金額相符，可認此筆轉帳即係貨物空運之運費，亦應
    列入貨款金額；附表一編號16所示5,000元，於系爭帳戶交
    易紀錄備註欄雖註記「要加健保費」（見原審卷一第61頁）
    ，惟遭被上訴人否認（見原審卷三第44至45頁），上訴人又
    辯稱係借款，但仍無舉證，此筆以被上訴人主張之匯付貨款
    較為可採；附表一編號5、6、14、15、17、39、44、50、53
    所示各筆金額，於系爭帳戶存摺交易紀錄備註欄雖未註記轉
    帳事由，然依被上訴人陸續代上訴人購入貨物，上訴人陸續
    匯款給付貨款之情形，又無證據證明係貨款以外之其他給付
    ，自應列為貨款給付。是以，上訴人已給付被上訴人貨款共
    41萬3,517元（即附表一編號1至7、12、14至35、37至40、4
    2至47、49至53）。
　②附表一編號8至11所示上訴人轉帳予被上訴人之金額，係被上
    訴人向上訴人之借款，已經被上訴人自承在卷（見原審卷二
    第554頁），此4筆金額自屬被上訴人向上訴人之借款。至附
    表一編號13、36所示金額，於系爭帳戶存摺交易紀錄備註欄
    未註記轉帳事由，又未據上訴人證明此2筆乃償還代墊貨款
    ，自難列入已給付上訴人貨款之範圍。
  ③附表一編號41、48所示金額共9,986元，於存摺交易紀錄備註
    欄未註記轉帳事由，惟被上訴人自承此2筆金額係上訴人清
    償向其借款之金額，自應認此2筆為清償上訴人向被上訴人
    之借款。
　⑶依上所述，被上訴人代上訴人墊付貨款共51萬4,372元，扣除
    上訴人已付貨款41萬3,517元，尚有代墊之貨款10萬0,855元
    未獲償還，依民法第546條第1項規定：「受任人因處理委任
    事務，支出之必要費用，委任人應償還之，並付自支出時起
    之利息」，被上訴人請求上訴人如數償還並附加法定遲延利
    息，自屬有據。
　3.被上訴人另主張上訴人積欠借款9萬4114元，經催告未還，
    其得依消費貸借法律關係請求返還等語，仍為上訴人所拒。
    經查：
　⑴被上訴人有轉帳如原判決附表二（下稱附表二）編號1至11、
    14、16、19所示金額至系爭帳戶，有該帳戶交易紀錄可稽（
    見原審卷一第33至95頁），且為上訴人所不爭執，堪信為真
    。而各該匯款均屬借款，亦經上訴人陳述在卷（見原審卷三
    第76頁），堪認此部分匯款金額係上訴人向被上訴人之借款
    。雖上訴人嗣改稱各該匯款是兩造共同花費的部分，因其為
    男生，遂由其先支付，被上訴人再把伊之費用匯還云云，惟
    未無證據可佐，自無可信實。
　⑵被上訴人又交付如附表二編號12、13、15、18、20至22所示
    現金予上訴人，由上訴人存入系爭帳戶，有兩造間如附表四
    ㈢所示LINE通訊內容及系爭帳戶之交易紀錄可佐（見原告卷
    二第5至122頁、卷一第33至95頁）。其中附表二編號13、15
    、20、21部分，已據上訴人自陳為借款（見本院卷二第77、
    78、79頁）；其中附表二編號12、18、22所示部分，依兩造
    間LINE通訊內容及系爭帳戶之交易紀錄互核比對，併參兩造
    間確曾有借款往來，被上訴人所稱上訴人向其借款等語，即
    非無足採。雖上訴人辯稱其僅在Line中詢問而已，不代表是
    其向被上訴人借錢，可能是跟朋友借的云云。但上訴人未提
    及友人姓名及借款情形，自難遽信。故應認此3筆亦因上訴
    人向被上訴人借款而給付。
　⑶是以，上訴人向被上訴人借款金額合計10萬4,100元（即附表
    二編號1至16、18至22），扣除前所認定清償之9,986元，尚
    欠9萬4,114元，依民法第478條規定：「借用人應於約定期
    限內，返還與借用物種類、品質、數量相同之物，未定返還
    期限者，借用人得隨時返還，貸與人亦得定一個月以上之相
    當期限，催告返還。」，被上訴人亦得請求上訴人返還並附
    加法定遲延利息。
五、綜上所述，被上訴人依委任及消費借貸之法律關係，請求上
    訴人給付16萬3,969元本息，於法有據，應予准許。原審就
    此為上訴人敗訴之判決並為假執行之宣告（已確定非本院審
    理範圍部分不另贅述），即無違誤。上訴意旨仍執前詞，指
    摘原判決上開部分不當，求予廢棄，為無理由，應駁回其上
    訴。
六、本件事證已臻明確，兩造其餘攻擊、防禦方法及所援用之證
    據，經審酌後認與本件判決結果無影響，爰不逐一論列，併
    此敘明。
七、據上論結，本件上訴為無理由，依民事訴訟法第436條之1第
    3項、第463條、第385條第1項前段、第449條第1項、第78條
    ，判決如主文。
中　　華　　民　　國　　110 　年　　11　　月　　17　　日
                  民事第六庭  審判長法  官　許純芳

                                    法  官　陳智暉

                                    法  官　許柏彥
以上正本係照原本作成。
本判決不得上訴。　　
中　　華　　民　　國　　110 　年　　11　　月　　17　　日
                                    書記官  蔡庭復